{"present": {"1 Singular": {"Affirmative": "gearraim", "Question": "an ngearraim?", "Negative": "n\u00ed ghearraim"}, "2 Singular": {"Affirmative": "gearrann t\u00fa", "Question": "an ngearrann t\u00fa?", "Negative": "n\u00ed ghearrann t\u00fa"}, "3 Singular": {"Male": {"Affirmative": "gearrann s\u00e9", "Question": "an ngearrann s\u00e9?", "Negative": "n\u00ed ghearrann s\u00e9"}, "Female": {"Affirmative": "gearrann s\u00ed", "Question": "an ngearrann s\u00ed?", "Negative": "n\u00ed ghearrann s\u00ed"}}, "1 Plural": {"Compressed": {"Affirmative": "gearraimid", "Question": "an ngearraimid?", "Negative": "n\u00ed ghearraimid"}, "Extended": {"Affirmative": "gearrann muid", "Question": "an ngearrann muid?", "Negative": "n\u00ed ghearrann muid"}}, "2 Plural": {"Affirmative": "gearrann sibh", "Question": "an ngearrann sibh?", "Negative": "n\u00ed ghearrann sibh"}, "3 Plural": {"Affirmative": "gearrann siad", "Question": "an ngearrann siad?", "Negative": "n\u00ed ghearrann siad"}, "Passive": {"Affirmative": "gearrtar", "Question": "an ngearrtar?", "Negative": "n\u00ed ghearrtar"}}, "future": {"1 Singular": {"Affirmative": "gearrfaidh m\u00e9", "Question": "an ngearrfaidh m\u00e9?", "Negative": "n\u00ed ghearrfaidh m\u00e9"}, "2 Singular": {"Affirmative": "gearrfaidh t\u00fa", "Question": "an ngearrfaidh t\u00fa?", "Negative": "n\u00ed ghearrfaidh t\u00fa"}, "3 Singular": {"Male": {"Affirmative": "gearrfaidh s\u00e9", "Question": "an ngearrfaidh s\u00e9?", "Negative": "n\u00ed ghearrfaidh s\u00e9"}, "Female": {"Affirmative": "gearrfaidh s\u00ed", "Question": "an ngearrfaidh s\u00ed?", "Negative": "n\u00ed ghearrfaidh s\u00ed"}}, "1 Plural": {"Compressed": {"Affirmative": "gearrfaimid", "Question": "an ngearrfaimid?", "Negative": "n\u00ed ghearrfaimid"}, "Extended": {"Affirmative": "gearrfaidh muid", "Question": "an ngearrfaidh muid?", "Negative": "n\u00ed ghearrfaidh muid"}}, "2 Plural": {"Affirmative": "gearrfaidh sibh", "Question": "an ngearrfaidh sibh?", "Negative": "n\u00ed ghearrfaidh sibh"}, "3 Plural": {"Affirmative": "gearrfaidh siad", "Question": "an ngearrfaidh siad?", "Negative": "n\u00ed ghearrfaidh siad"}, "Passive": {"Affirmative": "gearrfar", "Question": "an ngearrfar?", "Negative": "n\u00ed ghearrfar"}}, "past": {"1 Singular": {"Affirmative": "ghearr m\u00e9", "Question": "ar ghearr m\u00e9?", "Negative": "n\u00edor ghearr m\u00e9"}, "2 Singular": {"Affirmative": "ghearr t\u00fa", "Question": "ar ghearr t\u00fa?", "Negative": "n\u00edor ghearr t\u00fa"}, "3 Singular": {"Male": {"Affirmative": "ghearr s\u00e9", "Question": "ar ghearr s\u00e9?", "Negative": "n\u00edor ghearr s\u00e9"}, "Female": {"Affirmative": "ghearr s\u00ed", "Question": "ar ghearr s\u00ed?", "Negative": "n\u00edor ghearr s\u00ed"}}, "1 Plural": {"Compressed": {"Affirmative": "ghearramar", "Question": "ar ghearramar?", "Negative": "n\u00edor ghearramar"}, "Extended": {"Affirmative": "ghearr muid", "Question": "ar ghearr muid?", "Negative": "n\u00edor ghearr muid"}}, "2 Plural": {"Affirmative": "ghearr sibh", "Question": "ar ghearr sibh?", "Negative": "n\u00edor ghearr sibh"}, "3 Plural": {"Compressed": {"Affirmative": "ghearr siad", "Question": "ar ghearr siad?", "Negative": "n\u00edor ghearr siad"}, "Extended": {"Affirmative": "ghearradar", "Question": "ar ghearradar?", "Negative": "n\u00edor ghearradar"}}, "Passive": {"Affirmative": "gearradh", "Question": "ar gearradh?", "Negative": "n\u00edor gearradh"}}, "condi": {"1 Singular": {"Affirmative": "ghearrfainn", "Question": "an ngearrfainn?", "Negative": "n\u00ed ghearrfainn"}, "2 Singular": {"Affirmative": "ghearrf\u00e1", "Question": "an ngearrf\u00e1?", "Negative": "n\u00ed ghearrf\u00e1"}, "3 Singular": {"Male": {"Affirmative": "ghearrfadh s\u00e9", "Question": "an ngearrfadh s\u00e9?", "Negative": "n\u00ed ghearrfadh s\u00e9"}, "Female": {"Affirmative": "ghearrfadh s\u00ed", "Question": "an ngearrfadh s\u00ed?", "Negative": "n\u00ed ghearrfadh s\u00ed"}}, "1 Plural": {"Compressed": {"Affirmative": "ghearrfaimis", "Question": "an ngearrfaimis?", "Negative": "n\u00ed ghearrfaimis"}, "Extended": {"Affirmative": "ghearrfadh muid", "Question": "an ngearrfadh muid?", "Negative": "n\u00ed ghearrfadh muid"}}, "2 Plural": {"Affirmative": "ghearrfadh sibh", "Question": "an ngearrfadh sibh?", "Negative": "n\u00ed ghearrfadh sibh"}, "3 Plural": {"Compressed": {"Affirmative": "ghearrfaid\u00eds", "Question": "an ngearrfaid\u00eds?", "Negative": "n\u00ed ghearrfaid\u00eds"}, "Extended": {"Affirmative": "ghearrfadh siad", "Question": "an ngearrfadh siad?", "Negative": "n\u00ed ghearrfadh siad"}}, "Passive": {"Affirmative": "ghearrfa\u00ed", "Question": "an ngearrfa\u00ed?", "Negative": "n\u00ed ghearrfa\u00ed"}}, "imper": {"1 Singular": {"Affirmative": "gearraim!", "Negative": "n\u00e1 gearraim!"}, "2 Singular": {"Affirmative": "gearr!", "Negative": "n\u00e1 gearr!"}, "3 Singular": {"Male": {"Affirmative": "gearradh s\u00e9!", "Negative": "n\u00e1 gearradh s\u00e9!"}, "Female": {"Affirmative": "gearradh s\u00ed!", "Negative": "n\u00e1 gearradh s\u00ed!"}}, "1 Plural": {"Compressed": {"Affirmative": "gearraimis!", "Negative": "n\u00e1 gearraimis!"}, "Extended": {"Affirmative": "gearradh muid!", "Negative": "n\u00e1 gearradh muid!"}}, "2 Plural": {"Affirmative": "gearraig\u00ed!", "Negative": "n\u00e1 gearraig\u00ed!"}, "3 Plural": {"Compressed": {"Affirmative": "gearraid\u00eds!", "Negative": "n\u00e1 gearraid\u00eds!"}, "Extended": {"Affirmative": "gearradh siad!", "Negative": "n\u00e1 gearradh siad!"}}, "Passive": {"Affirmative": "gearrtar!", "Negative": "n\u00e1 gearrtar!"}}, "pastConti": {"1 Singular": {"Affirmative": "ghearrainn", "Question": "an ngearrainn?", "Negative": "n\u00ed ghearrainn"}, "2 Singular": {"Affirmative": "ghearrt\u00e1", "Question": "an ngearrt\u00e1?", "Negative": "n\u00ed ghearrt\u00e1"}, "3 Singular": {"Male": {"Affirmative": "ghearradh s\u00e9", "Question": "an ngearradh s\u00e9?", "Negative": "n\u00ed ghearradh s\u00e9"}, "Female": {"Affirmative": "ghearradh s\u00ed", "Question": "an ngearradh s\u00ed?", "Negative": "n\u00ed ghearradh s\u00ed"}}, "1 Plural": {"Compressed": {"Affirmative": "ghearraimis", "Question": "an ngearraimis?", "Negative": "n\u00ed ghearraimis"}, "Extended": {"Affirmative": "ghearradh muid", "Question": "an ngearradh muid?", "Negative": "n\u00ed ghearradh muid"}}, "2 Plural": {"Affirmative": "ghearradh sibh", "Question": "an ngearradh sibh?", "Negative": "n\u00ed ghearradh sibh"}, "3 Plural": {"Compressed": {"Affirmative": "ghearraid\u00eds", "Question": "an ngearraid\u00eds?", "Negative": "n\u00ed ghearraid\u00eds"}, "Extended": {"Affirmative": "ghearradh siad", "Question": "an ngearradh siad?", "Negative": "n\u00ed ghearradh siad"}}, "Passive": {"Affirmative": "ghearrta\u00ed", "Question": "an ngearrta\u00ed?", "Negative": "n\u00ed ghearrta\u00ed"}}, "subj": {"1 Singular": {"Affirmative": "go ngearra m\u00e9", "Negative": "n\u00e1r ghearra m\u00e9"}, "2 Singular": {"Affirmative": "go ngearra t\u00fa", "Negative": "n\u00e1r ghearra t\u00fa"}, "3 Singular": {"Male": {"Affirmative": "go ngearra s\u00e9", "Negative": "n\u00e1r ghearra s\u00e9"}, "Female": {"Affirmative": "go ngearra s\u00ed", "Negative": "n\u00e1r ghearra s\u00ed"}}, "1 Plural": {"Compressed": {"Affirmative": "go ngearraimid", "Negative": "n\u00e1r ghearraimid"}, "Extended": {"Affirmative": "go ngearra muid", "Negative": "n\u00e1r ghearra muid"}}, "2 Plural": {"Affirmative": "go ngearra sibh", "Negative": "n\u00e1r ghearra sibh"}, "3 Plural": {"Affirmative": "go ngearra siad", "Negative": "n\u00e1r ghearra siad"}, "Passive": {"Affirmative": "go ngearrtar", "Negative": "n\u00e1r ghearrtar"}}, "verbal noun": "gearradh", "verbal adjective": "gearrtha"}